# 预计负债帐务处理？

提问人：很白很白 时间：2013-03-07 20:11:19
在 11 年的时候,由于结果不确定,因此应该根据咨询法律人士的意见取得胜诉的概率,然后以此计提预计负债,并冲销相应的收入. 12年二审出结果的时间如果在报告日前,需要作为期后调整事项予以调整 2011 年的分录. 如果在报告日以后,则在 2012 年将预计负债转回,变为其他应付款,因为这个已经不是预计负债了.

回答人：chenyiwei
基本上是。对于本案例，还要进一步获取信息以分析这其中是退货还是索赔，是否要冲回以前年度已确认的销售收入和营业成本。